---
title: "Exercies6"
author: "Bruno Fernandez"
date: "19 Juni 2018"
output: html_document
---

```{r setup, include=FALSE}
knitr::opts_chunk$set(echo = TRUE)
```

## Zufallszahlen in R
### runif

runif(n) erzeugt Zahlen zwischen 0...1
n= Anzahl zufällige Zahlen
  
```{r runif}
runif(5)
```

### sample

Sample(w,x,y,z) erzeugt zufällige Zahlen wie runif. Hat jedoch vier Variablen die mitgegenbe werden können
w = Raum vom 1 bis w
x = Anzahl zahlen
y = Ziehen mit zurücklegen. Standardmässig false
Z = Ein Vektor mit Wahrscheinlichkeitsverteilung für die Zufallszahlen
```{r sample}
sample (100, 10, replace=FALSE)

```
Um immer die selben Zufallszahlen zu generieren verwenden wir immer einein bestimmten seed


```{r samples_seed}
set.seed(13)
sample (100, 10, replace=FALSE)
```

Wenn kein Seed angegeben wird, generiert der COmputer einen eigenen aus der PID und der Systemzeit

## Aufgabe S6.1
### a)
Seuquezn von 100 Würfelzahlen (1-6) ohne den selben Seed
replace=TRUE weil 1-6 mehrfach vorkommen können
```{r sample_wuerfel}
set.seed(17)
sample (6, 100, replace=TRUE)
set.seed(17)
sample (6, 100, replace=TRUE)
```

Seuquezn von 100 Würfelzahlen (1-6) mit dem selben Seed
replace=TRUE weil 1-6 mehrfach vorkommen können
```{r sample_wuerfel_seed}
sample (6, 100, replace=TRUE)
sample (6, 100, replace=TRUE)
```

### b)
Absolute H(A) und relative h(A) Häufigkeit berechnen von Ereignis A = es wurde eine 6 geworfen
```{r rel_haeufigkeit}
values = sample (6, 1000, replace=TRUE)
#alle values printen
#values

#values von 1-5 in liste printen
#values[1:5]

#nach einem Wert in Liste suchen
#grep("6", values)

#loop um jedes Element in liste zu durchsuchen
for (i in 1:1000) {
  temp = grep("6", values[1:i])
  #print(temp)
  counterallelem[[i]] <- length(values[1:i])
  counterall6[[i]] <- length(temp)
  #print(countelem)
  
}
#counterallelem
#counterall6
plot(counterallelem, counterall6, type = "h", xlab="Anzahl Würfe", ylab="Absolute Wahrscheinlichkeit", main="Anzahl Würfe")

plot(counterallelem, counterall6/counterallelem, type = "l", xlab="Anzahl Würfe", ylab="bedingte Wahrscheinlichkeit", main="Anzahl Würfe")
```

## Aufgabe S6.2
23 Zufallszahlen aus 1-365 und schauen ob man zwei gleiche Zahlen erhält
(zwei am gleichen Tag Geburtstag)
Unique() entfernt die doppelten Einträge in einer Liste
```{r sample}
#dates=data.frame("a"=1, "b"=23)
for (i in 1:10){
  dates <- list()
  dates <- append(dates, sample (x=365, size=23, replace=TRUE))
  #Wahrscheinlichkeit, dass sich ein Wert wiederholt:
  probability= length(unique(dates))/365
  print("Die Wahrscheinlichkeit ist ca:")
  print(length(unique(dates))/365)
}
#dates
#Anzahl einmalige Elemente welche sich in der Liste befinden
#length(unique(dates))


```




