---
title: "Exercises7"
author: "Bruno Fernandez"
date: "19 Juni 2018"
output: html_document
---

## Verteilungsfunktion (Wahrscheinlichkeitsverteilung und Verteilungsfunktion der Gleichverteilung)
Die Wahrscheinlichkeit das eine Wert eine X erreicht.


Gleichverteilung für für max. diese Zahl
Genau eine Zahl
punif_discrete <-function(q, min=0, max=1) {
ifelse(q<min, 0, ifelse(q>=max, 1, (floor(q)-min+1)/(max-min+1)))
}

Gleichverteilung für genau diese Zahl
dunif_discrete <-function(x, min=0, max=1) {
ifelse(x>=min & x<=max & round(x)==x, 1/(max-min+1), 0)
}
```{r}
dunif_discrete <-function(x, min=0, max=1) {
ifelse(x>=min & x<=max & round(x)==x, 1/(max-min+1), 0)
}
punif_discrete <-function(q, min=0, max=1) {
ifelse(q<min, 0, ifelse(q>=max, 1, (floor(q)-min+1)/(max-min+1)))
}

dunif_discrete(x = 4, min = 1, max = 6)
punif_discrete(q = 4, min = 1, max = 6)

```

## Binomialverteilung
Eregnisse welche nur zwei Resultate haben können wie zB Münzwerfern

### rbinom
Generiert zufällige Resoultate
Zb Reslutate in Tennisturinier
12 = Turniere
0.6 = Wahrscheinlichkeit das einer gewinnt
3 = 3 Runden pro Turnier
Alle Outputs grösser <=2 bedeuten einen Sieg
```{r}
rbinom(n= 1:12, size=3, prob=0.6)
```

Wahrscheinlichkeit das er nur ein Spiel gewinnt:
q=1 spiel
```{r}
pbinom(q= 1, size=3, prob=0.6)
```

Wahrscheinlickeit das alle drei Spiele gewonnen werden:
```{r}
dbinom(x= 3, size=3, prob=0.6)
```

## Aufgabe S7.1

### a)

Versuchen Sie, die Bedeutung der Argumente von rbinom, dbinom und pbinom in den Beispielen
oben zu "erraten". Schauen Sie danach in der R-Hilfe nach.
rbinom = Die Anzahl an Erfolge in einer Reihe
- n = Anzahl Versuche
- size = Anzahle Versuche pro n
- prob = Wahrscheinlichkeit des Erfolges
pbinom = Wahrscheinlichkeit q Versuche in Total Versuche (size)
- q = q Versuche
- size = Total Versuche
- prob = Wahrscheinlichkeit des Erfolges
dbinom = Wahrscheinlichkeit q Versuche in Total Versuche (size)
- x = x Versuche
- size = Total Versuche
- prob = Wahrscheinlichkeit des Erfolges

### b)
```{r}
set.seed(13)
rbinom(n= 1:42, size=3, prob=0.6)
set.seed(13)
sample(x = 4, size=42, replace=TRUE)-1
```

## Geometrische Verteilung
Anzahl Misserfolge bis man einen Erfolg hat.
Z.B Wieviel Mal eine Insulinpumpe belastet werden kann, bis sie defekt ist.

Wahrscheinlichleit, dass eine Pumpe nach 5 Belastungen kaputt ist 
q= 4 Mal geht sie nicht kaputt, erst beim Fünften
prob=0.001 Wahrscehinlichkeit dass die Pumpe nach einer Belastung defekt ist
```{r}
1 - pgeom(q=4, prob = 0.001)
```

Mögliche Seuenz von Anzahl Belastungen bis einen Pumpe defekt ist:
n=Anzahl durchläufe
prob= wahrscheinlickeit für ein Durchlauf
```{r}
set.seed(42)
rgeom(n=1:10, prob=0.001)
```

## Aufgabe S7.2
### a)
Wahrscheinlichkeit das keine 6 erscheint bei 100 Mal werfen
Warum binomialverteilung und nicht geom? erfolg oder nicht erfolg?
```{r}
dbinom(x= 0, size=100, prob=1/6)
```
### b)
Wahrscheinlichkeit für genau eine sechs
```{r}
dbinom(x= 1, size=100, prob=1/6)
```

### c)
Wahrscheinlichkeit für max 12 Mal eine 6 in 100 Versuchen
wäre auch möglich gewesen mit:
dbinom(x= 0, size=100, prob=1/6) +
dbinom(x= 1, size=100, prob=1/6) +
....+
dbinom(x= 12, size=100, prob=1/6) +
```{r}
pbinom(q= 12, size=100, prob=1/6)
```

### d)
Wahrscheinlichkeit für min 17 Sechsen:
```{r}
1-pbinom(q= 16, size=100, prob=1/6)
```

## Aufgabe S7.3
### a)
Wahrscheinlichkeit, dass kein Mal Kopf erscheint
```{r}
dbinom(x= 0, size=100, prob=0.52)
```
### b)
Wahrscheinlichkeit, dass min. 1 Mal Kopf erscheint
```{r}
1- dbinom(x= 0, size=100, prob=0.52)
pbinom (q=99, size=100, prob=0.52)
```

### C)
Wahrscheinlichkleit, dass höchstens 45 Mal Kopf
```{r}
pbinom(q= 45, size=100, prob=0.52)
```

Wahrscheinlichkleit, dass höchstens 45 Mal Kopf (faire Münze)
```{r}
pbinom(q= 45, size=100, prob=0.5)
```
## Aufgabe s7.4
9 Mitglieder, 0.5 prob., min 6 Personen anwesend.
```{r}
1-pbinom(q= 5, size=9, prob=0.5)
```
## Aufgabe s7.5
12 Würfe, genau 6 Treffer
```{r}
dbinom(x=6, size=12, prob=0.5)
```
## Aufgabe s7.6
Einwahl prob=0.85
### a)
Wahrscheinlichkeit erst bei dritten Mal einwählen
Da nicht bekannt wieviele Versuche, geometrisch Verteilung verweden
```{r}
dgeom(x=2, prob=0.85)
```
### b)
erst ab dem 4. Mal eroflgreich. Da 4. Mal nicht garantiert, kann geom nich genommen werden
```{r}
(1-0.85)^3
```

## Aufgabe S7.7
prob = 0.2
### a)


