---
title: "Exercises7"
author: "Bruno Fernandez"
date: "19 Juni 2018"
output: html_document
---

## Verteilungsfunktion (Wahrscheinlichkeitsverteilung und Verteilungsfunktion der Gleichverteilung)
Die Wahrscheinlichkeit das eine Wert eine X erreicht.


Gleichverteilung für für max. diese Zahl
Genau eine Zahl
punif_discrete <-function(q, min=0, max=1) {
ifelse(q<min, 0, ifelse(q>=max, 1, (floor(q)-min+1)/(max-min+1)))
}

Gleichverteilung für genau diese Zahl
dunif_discrete <-function(x, min=0, max=1) {
ifelse(x>=min & x<=max & round(x)==x, 1/(max-min+1), 0)
}
```{r}
dunif_discrete <-function(x, min=0, max=1) {
ifelse(x>=min & x<=max & round(x)==x, 1/(max-min+1), 0)
}
punif_discrete <-function(q, min=0, max=1) {
ifelse(q<min, 0, ifelse(q>=max, 1, (floor(q)-min+1)/(max-min+1)))
}

dunif_discrete(x = 4, min = 1, max = 6)
punif_discrete(q = 4, min = 1, max = 6)

```

## Binomialverteilung
Eregnisse welche nur zwei Resultate haben können wie zB Münzwerfern

### rbinom
Generiert zufällige Resoultate
Zb Reslutate in Tennisturinier
12 = Turniere
0.6 = Wahrscheinlichkeit das einer gewinnt
3 = 3 Runden pro Turnier
Alle Outputs grösser <=2 bedeuten einen Sieg
```{r}
rbinom(n= 1:12, size=3, prob=0.6)
```

Wahrscheinlichkeit das er nur ein Spiel gewinnt:
q=1 spiel
```{r}
pbinom(q= 1, size=3, prob=0.6)
```

Wahrscheinlickeit das alle drei Spiele gewonnen werden:
```{r}
dbinom(x= 3, size=3, prob=0.6)
```

## Aufgabe S7.1

### a)

Versuchen Sie, die Bedeutung der Argumente von rbinom, dbinom und pbinom in den Beispielen
oben zu "erraten". Schauen Sie danach in der R-Hilfe nach.
rbinom = Die Anzahl an Erfolge in einer Reihe
- n = Anzahl Versuche
- size = Anzahle Versuche pro n
- prob = Wahrscheinlichkeit des Erfolges
pbinom = Wahrscheinlichkeit q Versuche in Total Versuche (size)
- q = q Versuche
- size = Total Versuche
- prob = Wahrscheinlichkeit des Erfolges
dbinom = Wahrscheinlichkeit q Versuche in Total Versuche (size)
- x = x Versuche
- size = Total Versuche
- prob = Wahrscheinlichkeit des Erfolges
















